臺灣高等法院花蓮分院刑事附帶民事訴訟判決　　　　九十三年度重附民上字第四號
　　上　訴　人　松竹營造有限公司
　　法定代理人　丁○○
　　訴訟代理人　戊○○律師
　　被　上訴人　丙○○○科技股份有限公司
　　被上訴人兼右
　　法定代理人　甲○○
　　被 上訴 人　乙○○
　　　　　　　　右三人送達代收人：己○○律師
　　右　三　人
　　共同訴訟代　己○○律師
右上訴人因被上訴人甲○○、乙○○詐欺案件，不服臺灣花蓮地方法院中華民國九十
三年四月十九日九十三年度附民字第十號刑事附帶民事訴訟判決，提起上訴，本院判
決如左：
    主      文
原判決撤銷。
被上訴人應連帶給付上訴人新台幣壹仟捌佰伍拾萬元，及自民國九十三年四月二十九
日起至清償日止，按年息百分之五計算之利息。
本判決第二項於上訴人以新台幣陸佰貳拾萬元為被上訴人供擔保後，得假執行。
    事實及理由
一、本件上訴人主張：吳智方為丙○○○科技股份有限公司（以下簡稱祥琮公司）董
    事長，乙○○為總經理，二人代表祥琮公司執行業務，民國（下同）九十一年間
    ，二人對外宣稱祥琮公司有生物科技專利，製作之產品具有特殊性及實用性，投
    資生產可獲鉅利，且獲得行政院經濟建設委員會核准以中美基金之貸款。乃於九
    十一年十月二十六日在花蓮之更生日報刊登興建東華廠工程之招標公告，內載承
    作之工程款付款方式為依政府公共工程付款方式；上訴人並詢問公司人員得悉該
    公司已經獲得行政院中美基金貸款，工程款毫無問題等語，任標得該工程應可獲
    利，乃參加投標而得標，並繳足新台幣（下同）一千八百五十萬元履約保證金。
    詎上訴人久未獲開工通知，深入調查發現祥琮公司從未申請中美基金貸款，且履
    約保證金已遭乙○○等人花用殆盡。吳智方、乙○○因執行祥琮公司之職務所加
    損害於上訴人之損害，上訴人自得依民法第二十八條及公司法第二十三條第二項
    之規定，請求祥琮公司與吳智方、乙○○連帶賠償。為此提起刑事附帶民事訴訟
    ，並聲明求為判決：被上訴人應連帶給付一千八百五十萬元，及自九十三年四月
    二十九日起至清償日止，按年息百分之五計算之利息；並願供擔保聲請宣告假執
    行。
二、被上訴人等則以：吳智方、乙○○沒有詐欺及侵占情事等語為辯；並聲明駁回上
    訴。
三、按「因故意或過失，不法侵害他人之權利者，負損害賠償責任」；「數人共同不
    法侵害他人之權利者，連帶負損害賠償責任」；「法人對於其董事或其他有代表
    權之人因執行職務所加於他人之損害，與該行為人連帶負賠償之責任」；民法第
    一百八十四條第一項前段、第一百八十五條第一項前段、第二十八條，分別定有
    明文。又「公司負責人對於公司業務之執行，如有違反法令致他人受有損害時，
    對他人應與公司負連帶賠償之責」，亦為公司法第二十三條第二項明文所定。經
    查：
（一）本件上訴人主張被上訴人張吳智方、乙○○為祥琮公司董事長、總經理，二人
      代表祥琮公司執行業務，收受上訴人承攬興建祥琮公司東華廠工程之履約保證
      金一千八百五十萬元後，花用殆盡之事實；業經本院判處吳智方、乙○○業務
      侵占罪刑在案，有本院九十三年度上易字第五七號一案全卷足憑，自堪信上訴
      人之主張為真實。被上訴人否認前揭事實，無足為採。
（二）被上訴人吳智方、乙○○代表祥琮公司執行業務之侵權行為既經認定，則依前
      揭法律規定被上訴人吳智方、乙○○與祥琮公司，自應負連帶賠償責任。
（三）從而，上訴人基於侵權行為之損害賠償請求權，請求被上訴人連帶賠償上訴人
      一千八百五十萬元，及自原判決送達後之九十三年四月二十九日日起至清償日
      止，依法定利率計算之遲延利息部分，洵屬正當，應予准許。原審遽為不利上
      訴人之判決，自有未恰。上訴意旨執此指摘原判決不當，求為撤銷改判，為有
      理由，應將原判決撤銷，另為判決如主文第二項所示。
（四）上訴人陳明願供擔保，聲請宣告假執行；經核合於法律規定，爰酌定相當擔保
      金額宣告之。
據上論斷，應依定刑事訴訟法第四百九十條前段，第三百六十九條第一項前段、第四
百九十一條第十款，民事訴訟法第三百六十四條、第三百九十條第二項，判決如主文
。
中      華      民      國    九十三    年     十一     月      一      日
                                    審判長法官  黃  永  祥
                                          法官  蔡  勝  雄
                                          法官  林  德  盛
右正本證明與原本無異。
如不服本判決，應於判決送達後十日內，向本院提出上訴狀。其未敘述理由者，並應
於提出上訴狀後十日內向本院補提理由狀(須附繕本)。
                                        書記官  劉  夢  蕾
中      華      民      國    九十三    年     十一     月      一      日
